臺灣屏東地方法院刑事判決
111年度原易字第17號
公  訴  人  臺灣屏東地方檢察署檢察官
被      告  羅芯妤(更名前羅怡君)




選任辯護人  陳慧錚律師(法扶律師)          
上列被告因詐欺案件，經檢察官提起公訴（111年度偵字第1250
號），被告於本院準備程序進行時為有罪之陳述，經告以簡式審
判程序之旨，並聽取檢察官、被告及其辯護人之意見後，經本院
合議庭裁定由受命法官獨任改行簡式審判程序並判決如下：
    主  文
乙○○共同犯詐欺取財罪，處有期徒刑拾壹月。未扣案之犯罪所得
新臺幣玖拾萬元及黃金參兩，均沒收，於全部或一部不能沒收或
不宜執行沒收時，追徵其價額。
    事  實
一、乙○○與真實姓名年籍不詳自稱「陳星」之成年男子（無證據
    證明為未成年人，下稱「陳星」），共同意圖為自己不法之
    所有，基於詐欺取財之犯意聯絡，佯以「陳星」是乙○○不知
    情男友鄧子濠（所涉詐欺取財罪嫌部分，另經臺灣屏東地方
    檢察署檢察官為不起訴處分）之堂兄，推由乙○○於民國110
    年2月至同年4月間，向其嬸母甲○○訛稱「陳星」可以代甲○○
    購買全新手機800台、全新冰箱500台、全新汽機車3萬台、
    全新筆電200台，甲○○即可獲贈百貨公司禮券新臺幣（下同
    ）3億元等語，致使甲○○陷於錯誤，因而陸續交付共計買賣
    價金90萬元及黃金3兩予乙○○。嗣因乙○○收款後並未依約交
    付甲○○上開商品及禮券，且經甲○○屢屢催討均未還款，甲○○
    始悉受騙，而查悉上情。
二、案經甲○○告訴臺灣屏東地方檢察署檢察官偵查起訴。
    理  由
一、被告乙○○所犯為非死刑、無期徒刑、最輕本刑為3年以上有
    期徒刑之罪，亦非高等法院管轄第一審案件者，且於訊問程
    序進行中，被告先就被訴事實為有罪之陳述，經告知被告簡
    式審判程序之旨，並聽取檢察官、被告及其辯護人之意見後
    ，本院依刑事訴訟法第273條之1規定，裁定進行簡式審判程
    序，是本件之證據調查，依刑事訴訟法第273條之2及第159
    條第2項規定，不適用傳聞法則有關限制證據能力及證據調
    查之規定。
二、上揭事實，業據被告於本院準備程序及審理時均坦承不諱（
    見本院卷第79、88、96-97頁），核與證人即告訴人甲○○、
    證人鄧子濠於警詢與偵查中、證人陳世華於偵查中（見他卷
    第5-6、25-27、129-130、171-172頁，偵卷第127-132、189
    -191、219-225頁）之證述大致相符。此外，並有告訴人與
    被告所簽寫之切結書1份、錄音暨手機通訊軟體對話內容截
    圖及光碟1片、錄音譯文、臺灣屏東地方檢察署檢察事務官
    勘驗筆錄各1份（見他卷第31頁，偵卷第83-111、229-236、
    237頁）等在卷可稽，足認被告上開任意性自白，核與事實
    相符，堪信為真實。綜上，本案事證明確，被告上開犯行，
    洵堪認定，應依法論科。
三、論罪科刑：
  ㈠核被告所為，係犯刑法第339條第1項之詐欺取財罪。
  ㈡被告與「陳星」就上開所為，有犯意聯絡及行為分擔，應論
    以共同正犯。
  ㈢按接續犯係指數行為於同時地或密切接近時地實施，侵害同
    一之法益，各行為之獨立性極為薄弱，依一般社會健全觀念
    ，在時間差距上，難以強行分開，在刑法評價上，以視為數
    個舉動之接續施行，合為包括之一行為予以評價者而言接續
    犯係指數行為於同時地或密切接近時地實施，侵害同一之法
    益，各行為之獨立性極為薄弱，依一般社會健全觀念，在時
    間差距上，難以強行分開，在刑法評價上，以視為數個舉動
    之接續施行，合為包括之一行為予以評價者而言。查被告對
    告訴人所為上開以詐欺手段陸續取得財物之行為，獨立性薄
    弱，依社會通念，被告所為詐欺取財犯行，客觀上足認係出
    於一個單一詐欺取財犯意而接續對告訴人為之，符合於密接
    時、地之接續犯概念，應僅論以接續犯之一罪。
  ㈣爰以行為人之責任為基礎，審酌被告於本案發生前無經法院
    論罪科刑之前案紀錄，有臺灣高等法院被告前案紀錄表1份
    附卷可參，素行尚可；被告正值青壯，不思以正當途徑獲取
    金錢財物，竟利用告訴人對其之信任而為本案詐欺取財犯罪
    行為，造成告訴人財產上損害甚鉅，所為實屬不該；且迄未
    與告訴人達成和解，更迄未賠償或歸還分文，犯罪所生損害
    完全未受彌補；另考量被告犯後於偵查中否認犯行，耗費司
    法偵查量能，於本院審理時終能坦承犯行，犯後態度尚可；
    暨考量其自陳：從事金紙包裝，月入3萬多元，離婚，有子
    女3個，高職畢業（見本院卷第97頁）之智識程度及家庭經
    濟生活狀況等一切情狀，量處如主文所示之刑，以資懲儆。
四、沒收：
　㈠按犯罪所得，屬於犯罪行為人者，沒收之。但有特別規定者
    ，依其特別規定；前二項之沒收，於全部或一部不能沒收或
    不宜執行沒收時，追徵其價額，刑法第38條之1第1、3項分
    別定有明文。
　㈡查被告因上開詐欺犯行，因而自告訴人處獲得90萬元及黃金3
    兩之犯罪所得，業據被告供承在卷（見偵卷第223頁），且
    未扣案，又無證據證明被告已將該等犯罪所得分予「陳星」
    ，依刑法第38條之1第1項前段之規定，就被告上開犯罪所得
    均諭知沒收，並依同條第3項規定諭知於全部或一部不能或
    不宜執行沒收時，追徵其價額。
　㈢至本案之扣案物，並無證據證明該等扣案物與本案犯罪事實
    有直接關聯，因認對上開扣案物宣告沒收，就犯罪預防並無
    明顯助益且徒生執行上之困擾，而欠缺刑法上之重要性，故
    爰均不予宣告沒收，併此敘明。
五、依刑事訴訟法第273條之1第1項、第299條第1項前段，判決
    如主文。
六、如不服本判決，得自收受送達之翌日起20日內向本院提出上
    訴狀（應附繕本），其未敘述上訴理由者，應於上訴期間屆
    滿後20日內補提理由書狀於本院，上訴於臺灣高等法院高雄
    分院。
本案經檢察官楊士逸提起公訴，檢察官楊婉莉到庭執行職務。
中　　華　　民　　國　　111 　年　　7 　　月　　27　　日

                  刑事第五庭    法  官  沈婷勻


以上正本證明與原本無異。
如不服本判決應於收受判決後20日內向本院提出上訴書狀，並
應敘述具體理由；其未敘述上訴理由者，應於上訴期間屆滿後
20日內向本院補提理由書（均須按他造當事人之人數附繕本）
「切勿逕送上級法院」。
中　　華　　民　　國　　111 　年　　7 　　月　　27　　日
                                書記官  張語恬
附錄本判決論罪科刑法條全文：
中華民國刑法第339條
意圖為自己或第三人不法之所有，以詐術使人將本人或第三人之
物交付者，處5年以下有期徒刑、拘役或科或併科50萬元以下罰
金。
以前項方法得財產上不法之利益或使第三人得之者，亦同。
前二項之未遂犯罰之。